臺灣高等法院臺南分院刑事判決　　　　　九十一年度上訴字第七七號　Ａ
　　　上　訴　人　臺灣臺南地方法院檢察署檢察官
　　　被　　　告　甲　○　○
右上訴人因被告違反毒品危害防制條例案件，不服臺灣臺南地方法院九十年度訴字第
一四三七號中華民國九十年十一月三十日第一審判決（起訴案號：臺灣臺南地方法院
檢察署九十年度毒偵字第二０八二號，併辦案號：臺灣臺南地方法院檢察署九十年度
毒偵字第二二二七號），提起上訴，本院判決如左：
      主      文
上訴駁回。
      事      實
一、甲○○前於民國八十五年間，因違反麻醉藥品管理條例案件，經臺灣臺南地方法
    院判處有期徒刑七月確定，並於八十六年二月十九日執行完畢。又因施用毒品案
    件，經台灣彰化地方法院以裁定送觀察、勒戒後，認無繼續施用毒品之傾向，由
    台灣彰化地方法院檢察署檢察官以八十八年度偵字第二０三六號不起訴處分確定
    ，復於八十九年間又因施用毒品案件，經臺灣臺南地方法院以裁定送觀察、勒戒
    後，認有繼續施用毒品之傾向而裁定被告應入戒治處所施以強制戒治，於九十年
    六月十九日戒治期滿。詎甲○○猶不知悔改，復基於施用第一級毒品海洛因之概
    括犯意，連續於九十年九月三十日起至同年十月二日止，在台南縣市不詳處所施
    用第一級毒品海洛因，為警於九十年十月二日查獲，並扣得第一級毒品海洛因二
    小包（驗餘淨重零點壹肆公克）及吸管鏟子一支。
二、案經台南縣警察局麻豆分局報請台灣台南地方法院檢察署檢察官偵查起訴及移送
    併辦。
      理      由
一、訊據被告甲○○對上開事實，已於警訊、偵查、原審及本院審理中坦承不諱，且
    被告經警於九十年十月二日查獲時所採尿液送驗結果，呈嗎啡之陽性反應，有台
    南縣衛生局檢驗成績書及長榮管理學院確認報告書各一紙附卷可稽。又扣案之白
    粉二小包（驗餘淨重共零點一四公克）經法務部調查局鑑定結果，含有第一級毒
    品海洛因成分（附於原審卷第十六頁），復有（九０）陸（一）字第九０一八０
    二四二號鑑定通知書一紙附卷可憑（附於偵查卷第十八頁）。此外復有吸管鏟子
    一支扣案可資佐證，堪認被告於右揭時、地施用海洛因之自白與事實相符。本件
    事證明確，被告犯行洵堪認定，應依法論科。
二、按施用毒品經觀察、勒戒後，無繼續施用毒品之傾向者，由檢察官為不起訴之處
    分後，五年內再犯施用第一級或第二級毒品之罪者，經觀察、勒戒後，認有繼續
    施用毒品之傾向或三犯以上者，不適用應由檢察官為不起訴處分之規定，而應進
    入訴訟程序審理，毒品危害防制條例第二十條第三項前段定有明文。查被告前因
    施用毒品案件，經依台灣彰化地方法院以裁定送觀察、勒戒後，認無繼續施用毒
    品之傾向，由台灣彰化地方法院檢察署檢察官別以八十八年度偵字第二０三六號
    不起訴處分確定，復於八十九年間又因施用毒品案件，經依本院以裁定送觀察、
    勒戒後，認有繼續施用毒品之傾向而裁定被告應入戒治處所施以強制戒治，並於
    九十年六月十九日戒治期滿，有台灣台南地方法院檢察署刑案資料查註紀錄表一
    紙在卷可稽，被告基於概括犯意，自九十年九月三十日起至同年十月二日止，連
    續施用第一級毒品海洛因，係屬三犯，符合上開規定，核先敘明。
三、查海洛因依毒品危害防制條例第二條第二項第一款規定係屬第一級毒品，被告施
    用第一級毒品，核其所為，係犯毒品危害防制條例第十條第一項之施用第一級毒
    品罪，被告持有第一級毒品海洛因之低度行為，為施用之高度行為所吸收，不另
    論罪。被告先後多次施用第一級毒品之犯行，時間緊接，方法相同，觸犯構成要
    件相同之罪名，顯係基於概括之犯意為之，應依連續犯規定論以一罪，並加重其
    刑。被告於民國八十五年間，因違反麻醉藥品管理條例案件，經臺灣臺南地方法
    院判處有期徒刑七月確定，並於八十六年二月十九日執行完畢，有臺灣高等法院
    被告全國前案紀錄表一份在卷可佐，其受有期徒刑之執行完畢後五年以內，再犯
    本件有期徒刑以上之罪，為累犯，應依刑法第四十七條之規定，遞加重其刑。扣
    案之海洛因二小包（驗餘淨重０點一四公克），均屬毒品，應依毒品危害防制條
    例第十八條第一項前段之規定沒收銷燬之。至吸管鏟子一支，係被告所有，供施
    用毒品所用之物，業據被告自承在卷（詳警卷），應依刑法第三十八條第一項第
    二款之規定沒收之。
四、移送併辦意旨以：被告於九十年九月間，在不詳處所，又施用第一級毒品，與本
    案有連續犯之關係，屬裁判上一罪，原審未及斟酌審判云云，惟查被告上開犯行
    ，已為本案犯罪事實之一部（因本案之犯罪時間為：九十年九月三十日起至同年
    十月二日止），並無未及斟酌審判之情形，移送併辦部分，似出誤會，並予敘明
    。
五、原審審理結果，認被告罪證明確，適用毒品危害防制條例第十條第一項、第十八
    條第一項前段、刑法第十一條前段、第五十六條、第四十七條、第三十八條第一
    項第二款，並審酌被告之犯罪之動機、目的、手段及其犯罪犯後已坦承犯行，態
    度良好等一切情狀，量處有期徒刑捌月，並將扣案之海洛因二小包（驗餘淨重０
    點一四公克）及吸管鏟子一支，依法宣告沒收，認事用法俱無不合，量刑亦稱妥
    適，檢察官上訴意旨以：被告於九十年九月間，在不詳處所，又施用第一級毒品
    ，與本案有連續犯之關係，屬裁判上一罪，原審未及斟酌審判，惟此部分，業經
    原審審酌並予判決，已如前述，空言指摘原判決不當，並無可取，為無理由，應
    予駁回。
據上論斷，應依刑事訴訟法第三百六十八條，判決如主文。
本案經檢察官劉得鉦到庭執行職務。
中    華    民    國      九十一      年      二      月      二十一    日
                                  臺灣高等法院臺南分院刑事第六庭
                                      審判長法官  楊    明    章
                                            法官  高    明    發
                                            法官  戴    勝    利
右正本證明與原本無異。
如不服本判決，應於判決送達後十日內向本院提出上訴狀，其未敘述理由者並應於提
出上訴狀後十日內向本院補提理由書（應附繕本)。
                                      法院書記官  吳    銘    添
中    華    民    國      九十一      年      二      月      二十五    日
附錄：本判決論罪科刑法條：
毒品危害防制條例第十條：施用第一級毒品者，處六月以上五年以下有期徒刑。
